【裁判字號】    95,小上,34
【裁判日期】    950509
【裁判案由】    損害賠償
【裁判全文】
臺灣臺中地方法院民事裁定  95年度小上字第34號
上  訴  人  甲○○
被  上訴人  乙○○
上列當事人間損害賠償事件，上訴人對於中華民國９５年２月２
２日本院臺中簡易庭９４年度中小字第３４０７號第一審小額民
事判決提起上訴，本院裁定如下：
    主  文
上訴駁回。
第二審訴訟費用新臺幣壹仟伍佰元由上訴人負擔。
    理  由
一、按對於小額程序之第一審裁判之上訴，非以其違背法令為理
    由，不得為之，民事訴訟法第４３６條之２４第２項定有明
    文。又依同法第４３６條之２５規定，上訴狀應記載上訴理
    由，並表明原判決所違背之法令及其具體內容，以及依訴訟
    資料可認為原判決有違背法令之具體事實。次按上訴不合法
    者，第二審法院應以裁定駁回之，分別為民事訴訟法第４７
    １條第１項及第４４４條第１項前段所明定；且此於小額事
    件之上訴程序亦準用之，參照同法第４３６條之３２第２項
    之規定自明。
二、本件上訴意旨略以：刑事判決所為之事實認定，非當然得以
    拘束民事判決，被上訴人執本件刑事判決（９４年度中簡字
    第１７４７號）為不利上訴人之主張，無法減免被上訴人之
    舉證責任，且刑事案件證人林重馨、聞聖中之陳述不實在，
    刑事判決有不當之處；被上訴人於原審提出因傷無法工作１
    個月之證明不實在；被上訴人果如受傷而需休息１５天以上
    ，理應續行門診治療，然被上訴人並無積極治療之情形，況
    上訴人已年邁無力，又因罹患癌症接受化學治療中，何有力
    氣毆打被上訴人成傷，原審遽為不利上訴人之認定，顯有違
    背法令。縱認上訴人確有傷害被上訴人之情，惟事因兩造互
    罵而起，被上訴人與有過失，上訴人主張過失相抵等語。經
    核上訴意旨僅係指摘原審就本件損害賠償之事實究竟有無發
    生、責任歸屬一事，於取捨證據、認定事實之職權行使不當
    ，並未依民事訴訟法第４３６條之２５之規定，表明原判決
    所違背之法令及具體內容，暨依訴訟資料可認為原判決有違
    背法令之具體事實，自難認對原審判決之如何違背法令已有
    具體之指摘，依首揭說明，其上訴自非合法，應逕予駁回。
三、依民事訴訟法第４３６條之３２第１項準用同法第４３６條
    之１９第１項規定，第二審法院為訴訟費用之裁判時，應確
    定其訴訟費用額。本件第二審訴訟費用額，審核卷附證物後
    確定為如主文第２項所示金額。
四、據上論結，本件上訴為不合法，依民事訴訟法第４３６條之
    ３２第１項、第２項、第４４４條第１項、第４７１條第１
    項、第９５條、第７８條、第４３６條之１９第１項，裁定
    如主文。
中    華    民    國    95    年    5     月    9     日
                  民事第二庭    審判長法  官  許冰芬
                                      法  官  蔡建興
                                      法  官  劉正中
上為正本證明與原本無異。
本件不得抗告。
                                      書記官  劉文永
中    華    民    國    95    年    5     月    9     日


司法院資訊處製作；財團法人民間司法改革基金會備份。
